臺灣新竹地方法院民事簡易判決  
109年度竹簡字第478號
原      告  施莉琪  
被      告  孫秀卉  

被      告  喬諭國際股份有限公司

法定代理人  林聖輝  

上列當事人間請求給付票款事件，本院於民國110 年1 月26日辯
論終結，判決如下：
    主      文
被告喬諭國際股份有限公司應給付原告新臺幣參拾肆萬元，及自
民國一○八年十二月五日起至清償日止，按週年利率百分之六計
算之利息。
原告其餘之訴駁回。
訴訟費用新臺幣參仟陸佰肆拾元由被告喬諭國際股份有限公司負
擔。
本判決原告勝訴部分得假執行。
    事實及理由
壹、程序方面：
一、本件原告原係聲請對被告孫秀卉核發支付命令，惟被告孫秀
    卉業於法定期間內對支付命令提出異議，依民事訴訟法第52
    1 條第2 項規定，應以原支付命令之聲請視為起訴。
二、按訴狀送達後，原告不得將原訴變更或追加他訴。但請求之
    基礎事實同一、不甚礙被告之防禦及訴訟之終結者，不在此
    限；民事訴訟法第255 條第1 項但書第2 、7 款分別定有明
    文。本件原告起訴時，原係請求被告孫秀卉給付原告新臺幣
    （下同）34萬元及自民國108年12月5日起至清償日止，按週
    年利率6%計算之利息。嗣於本院審理期間具狀追加喬諭國際
    股份有限公司為被告，並變更聲明為：被告應連帶給付原告
    34萬元及自108 年12月5 日起至清償日止，按週年利率6%計
    算之利息（見本院卷第31至32頁）。核原告上開所為，請求
    之基礎事實同一，且無礙被告之防禦與訴訟之終結，揆諸前
    揭規定，要無不合，應予准許。
三、次按當事人喪失訴訟能力或法定代理人死亡或其代理權消滅
    者，訴訟程序在有法定代理人或取得訴訟能力之本人承受其
    訴訟以前當然停止；又第168 條至第172 條及前條所定之承
    受訴訟人，於得為承受時，應即為承受之聲明，他造當事人
    ，亦得聲明承受訴訟。民事訴訟法第170 條、第175 條亦定
    有明文。經查，被告喬諭國際股份有限公司法定代理人原為
    彭紫晴，於本案訴訟繫屬中變更為林聖輝，有被告喬諭國際
    股份有限公司變更登記表可佐（見本院卷第頁43至47頁），
    並經原告聲明由林聖輝承受訴訟，核無不合，應予准許。
四、被告喬諭國際股份有限公司經合法通知，未於言詞辯論期日
    到場，核無民事訴訟法第386 條所列各款情事，爰依原告之
    聲請，准由其一造辯論而為判決。
貳、實體方面：
一、原告主張：原告執有由被告所簽發如附表所示支票2 紙（下
    稱系爭支票），詎原告於108 年12月5 日提示付款，竟因存
    款不足而遭退票，致未獲兌現，爰依票據之法律關係提起本
    件訴訟，請求被告給付票款等語。並聲明：如上開變更後訴
    之聲明。
二、被告則以：
　㈠被告孫秀卉部分：伊與彭紫晴一起做生意、開公司，票都是
    彭紫晴在處理的，當時為了向原告調現，乃授權彭紫晴開立
    系爭支票並交付原告，彭紫晴說有陸續還款給原告，目前公
    司已無營業等語資為抗辯。並聲明：原告之訴駁回。
　㈡被告喬諭國際股份有限公司未於言詞辯論期日到場，亦未提
    出書狀作何聲明或陳述。
三、得心證之理由：㈠
　㈠被告喬諭國際股份有限公司部分：
　⒈原告主張其執有被告喬諭國際股份有限公司簽發之系爭支票
    ，於108 年12月5日提示，因存款不足而遭退票乙節，業據
    原告提出與所述相符之系爭支票及退票理由單為證；被告喬
    諭國際股份有限公司於相當時期受合法之通知，未於言詞辯
    論期日到場，亦未提出任何書狀加以爭執；本院依調查證據
    之結果，自堪信原告此部分之主張為真實。
　⒉按「在票據上簽名者，依票上所載文義負責」、「票據上之
    簽名，得以蓋章代之」、「發票人應照支票文義擔保支票之
    支付」、「執票人向支票債務人行使追索權時，得請求自為
    付款提示日起之利息，如無約定利率者，依年利6 釐計算」
    ，票據法第5 條第1 項、第6 條、第126 條、第133 條分別
    定有明文。次按票據法第133 條「得請求自為付款提示日起
    之利息」，係明示計算利息之起算日（最高法院69年度第1 
    次民事庭會議決議參照）。查被告喬諭國際股份有限公司為
    系爭支票之發票人，應依支票上所載文義擔保支票之支付，
    原告並得依上開規定，請求自提示日起之票據利息。是以，
    原告請求被告喬諭國際股份有限公司給付系爭支票票款共34
    萬元，及自提示日108年12月5日起至清償日止，按週年利率
    6%計算之利息，洵屬有據。
　㈡被告孫秀卉部分：
　　票據為文義證券，票據上之權利義務，悉依票據記載之文義
    為認定。又按一般商業及交易習慣，發票人處若蓋有公司大
    章（即公司名稱印章）、小章（即負責人印章）各1 個印文
    ，其發票人僅為公司，公司負責人並非發票人，公司負責人
    之印文應解為其係以公司法定代理人名義蓋章。查系爭支票
    簽發時間，係被告孫秀卉擔任被告喬諭國際股份有限公司之
    法定代理人，經被告孫秀卉陳述明確（見本院卷第63至64頁
    ），觀諸系爭支票發票人欄之喬諭國際股份有限公司大章印
    文與負責人小章印文係接續而蓋，依上開說明，系爭支票應
    係被告喬諭國際股份有限公司所簽發，被告孫秀卉僅係以喬
    諭國際股份有限公司之法定代理人身分於系爭支票上蓋章，
    但究非發票人之一或共同發票人。況且，由退票理由單明白
    記載「戶名：喬諭國際股份有限公司」、「法人存戶負責人
    姓名：孫秀卉」，更可確定系爭支票之發票人僅被告喬諭國
    際股份有限公司而已，並無被告孫秀卉。再者，系爭支票無
    任何人之背書，自無從認定被告孫秀卉應負何票據責任。綜
    上，原告主張被告孫秀卉就系爭支票應與被告喬諭國際股份
    有限公司負連帶給付票款之責，為無理由。　
四、綜上所述，原告依票據之法律關係，請求被告喬諭國際股份
    有限公司給付34萬元，及自提示日108年12月5日起至清償日
    止，按週年利率6%計算之利息，於法有據，應予准許；逾此
    範圍之請求，則屬無據，應予駁回。
五、本件係依民事訴訟法第427 條第1 項適用簡易訴訟程序所為
    被告喬諭國際股份有限公司敗訴之判決，應依同法第389 條
    第1 項第3 款規定，就原告勝訴部分，依職權宣告假執行。
六、訴訟費用負擔之依據：民事訴訟法第79條。
中　　華　　民　　國　　110 　年　　2 　　月　　8 　　日
                  新竹簡易庭  法  官  李珮瑜
以上正本證明與原本無異。
如不服本判決，須於判決送達後20日內向本庭提出上訴狀（應按
他造當事人之人數附繕本）；如委任律師提起上訴者，應一併繳
納上訴審裁判費。
中　　華　　民　　國　　110 　年　　2 　　月　　8 　　日
                              書記官  蕭宛琴
　　　　　　　　　　　　　　　
附表：
編號 支票號碼 票面金額（新臺幣） 發票日 （民國） 發票人 付款人 受款人 提示日（即退票日）  1 MN0000000 14萬元 108年11月25日 喬諭國際股份有限公司 彰化商業銀行竹東分行 未記載 108年12月5日  2 MN0000000 20萬元 108年11月20日 喬諭國際股份有限公司 彰化商業銀行竹東分行 未記載 108年12月5日